【裁判字號】    91,訴,753
【裁判日期】    920312
【裁判案由】    綜合所得稅
【裁判全文】
臺中高等行政法院裁定                              九十一年度訴字第七五三號
                              .
    原      告  甲○○
    被      告  財政部臺灣省中區國稅局
    代  表  人  乙○○
    訴訟代理人  丙○○
右當事人間因綜合所得稅事件，原告不服財政部中華民國台財訴字第○九一○○一九
三九六號訴願決定，提起行政訴訟。本院裁定如左︰
    主  文
原告之訴駁回。
訴訟費用由原告負擔。
    理  由
一、本件被告之代表人業已變更，被告並聲明由新代表人乙○○承受訴訟，經核無不
    合，先予敘明。
二、按原告之訴，有起訴不合程式者，行政法院應以裁定駁回之，行政訴訟法第一百
    零七條第一項第十款定有明文。
三、本件被告以原告之妹戴君昕民國八十八年度財產總額逾新台幣（下同）二千萬元
    ，經查得原告之父戴義夫利用子女，即原告及其妹戴君昕名義從事股票交易，有
    利用子女名義分散所得情事，將原告之父戴義夫八十四年度因利用其女二人名義
    從事股票交易，所取得復華證券股份有限公司等十一家公司之股利計一、八一七
    、五四五元，改課原告之父戴義夫八十四年度營利所得，並通報被告所屬雲林縣
    分局註銷原告八十四年度綜合所得稅之營利所得一、○九二、一○三元，原告不
    服，主張其並無分散所得情事，就營利所得項目，申經復查結果，未獲變更，提
    起訴願，亦遭駁回，遂提起行政訴訟。
四、次按「人民因中央或地方機關之違法行政處分，認為損害其權利或法律上之利益
    ，經依訴願法提起訴願而不服其決定，或提起訴願逾三個月不為決定，或延長訴
    願決定期間逾二個月不為決定者，得向高等行政法院提起撤銷訴訟。逾越權限或
    濫用權力之行政處分，以違法論。訴願人以外之利害關係人，認為第一項訴願決
    定，損害其權利或法律上之利益者，得向高等行政法院提起撤銷訴訟。」，行政
    訴訟法第四條定有明文。依此，提起行政訴訟之撤銷訴訟，須以人民因中央或地
    方機關之違法行政處分，或訴願人以外之利害關係人，認為該條第一項規定之訴
    願決定，有損害其權利或法律上利益之情形，始得提起。而本件原處分係被告查
    得原告之父有戴義夫利用其二名女兒名義分散所得情事，爰將原告之父戴義夫八
    十四年度因利用其女二人名義從事股票交易，所取得復華證券股份有限公司等十
    一家公司之股利計一、八一七、五四五元，改課原告之父戴義夫八十四年度營利
    所得，並註銷原告八十四年度綜合所得稅之營利所得一、○九二、一○三元，此
    為對原屬原告之該期上開營利所得課稅標的，改為原告之父戴義夫所得並對其課
    徵此部分綜合所得稅，另對原告註銷此部分營利所得，原告及戴義夫固有父女至
    親關係，但二者仍為不同之納稅義務人，原處分係減低原告及增加原告之父戴義
    夫之稅負，對原告並無損害其權利或法律上利益之情事，依上開說明，自不得提
    起撤銷訴訟，從而，本件原告之訴自非適法，應予駁回。
五、依行政訴訟法第一百零七條第一項第十款、第一百零四條、民事訴訟法第九十五
    條、第七十八條，裁定如主文。
中    華    民    國    九十二      年      三        月      十二      日
                 臺 中 高 等 行 政 法 院   第 四 庭
                                審 判 長 法  官  沈  應  南
                                         法  官  黃  淑  玲
                                         法  官  許  武  峰
右正本證明與原本無異。
如不服本裁定，應於裁定送達後十日內以書狀敘明理由，經本院向最高行政法院提起
抗告（須依對造人數附具繕本）；並應預繳送達用雙掛號郵票拾份（每份三十四元）
。
中    華    民    國    九十二      年      三        月      十二      日
                                     法院書記官  詹  靜  宜


司法院資訊處製作；財團法人民間司法改革基金會備份。
